---
title: "Analyse Complète du Churn - Telco Customer"
author: "AAMRANI ZOUHIR"
date: "`r Sys.Date()`"
output:
  pdf_document:
    latex_engine: xelatex
    toc: true
    toc_depth: 3
    keep_tex: false
  html_document:
    toc: true
    toc_float: true
    toc_depth: 3
    theme: flatly
    highlight: tango
    code_folding: show
    df_print: paged
geometry: margin=1in
header-includes:
  - \usepackage{float}
  - \usepackage{graphicx}
---

```{r setup, include=FALSE}
knitr::opts_chunk$set(
  echo = TRUE,
  warning = FALSE,
  message = FALSE,
  fig.width = 10,
  fig.height = 6,
  fig.align = 'center',
  fig.pos = 'H',  # Force figure position
  out.width = '100%',
  dev = 'png',
  dpi = 300
)
```

# Introduction

Ce document présente une analyse complète du dataset **Telco Customer Churn**, incluant :

1. **Analyse Exploratoire des Données (EDA)**
2. **Preprocessing et préparation des données**
3. **Modélisation avec Régression Logistique**

---

# 1. Configuration de l'Environnement

```{r libraries}
# Installation des packages (si nécessaire)
packages <- c("dplyr", "ggplot2", "readr", "tidyverse", "skimr",
              "DataExplorer", "corrplot", "gridExtra", "infotheo",
              "caret", "glmnet", "pROC", "ROCR", "broom")

# Installer les packages manquants
new_packages <- packages[!(packages %in% installed.packages()[,"Package"])]
if(length(new_packages)) install.packages(new_packages, repos = "http://cran.us.r-project.org")

# Charger les bibliothèques
invisible(lapply(packages, library, character.only = TRUE))

# Configuration
options(scipen = 999)
set.seed(123)

# Créer les dossiers nécessaires
dir.create("data", showWarnings = FALSE)
dir.create("outputs", showWarnings = FALSE)
dir.create("models", showWarnings = FALSE)

cat("✓ Environnement configuré avec succès\n")
```

---

# 2. Chargement des Données

```{r load_data}
# Charger le dataset (adapter le chemin selon votre configuration)
df <- read.csv('data/WA_Fn-UseC_-Telco-Customer-Churn.csv')

# Aperçu initial
cat("Dimensions du dataset:", dim(df), "\n")
cat("Nombre de variables:", ncol(df), "\n")
cat("Nombre d'observations:", nrow(df), "\n\n")

# Structure
str(df)
```

```{r head_tail}
# Premières et dernières lignes
head(df, 3)
tail(df, 3)
```

---

# 3. Analyse Exploratoire des Données (EDA)

## 3.1 Nettoyage Initial

```{r cleaning}
# Suppression de customerID
df <- df %>% select(-customerID)

# Conversion de SeniorCitizen en facteur
df <- df %>% mutate(SeniorCitizen = as.factor(SeniorCitizen))

# Standardisation des noms de colonnes
df <- df %>% rename_with(tolower)

# Vérification des valeurs manquantes
cat("Valeurs manquantes par colonne:\n")
colSums(is.na(df))
```

```{r handle_missing}
# Analyse de TotalCharges
cat("\nStatistiques de totalcharges:\n")
summary(df$totalcharges)

# Lignes avec tenure = 0 et NA
cat("\nLignes avec tenure = 0 et totalcharges NA:\n")
df %>% filter(tenure == 0 & is.na(totalcharges)) %>% nrow()

# Imputation par la médiane
df <- df %>%
  mutate(totalcharges = replace_na(totalcharges, median(totalcharges, na.rm = TRUE)))

cat("\nNA après imputation:", sum(is.na(df$totalcharges)), "\n")

# Suppression des doublons
cat("Doublons avant:", sum(duplicated(df)), "\n")
df <- df %>% distinct()
cat("Doublons après:", sum(duplicated(df)), "\n")
```

\newpage

## 3.2 Distribution de la Variable Cible

```{r churn_distribution, fig.cap="Distribution du Churn dans le dataset"}
# Distribution du Churn
churn_table <- table(df$churn)
churn_prop <- prop.table(churn_table) * 100

cat("Distribution du Churn:\n")
print(churn_table)
cat("\nProportions (%):\n")
print(round(churn_prop, 2))

# Visualisation
ggplot(df, aes(x = churn, fill = churn)) +
  geom_bar(alpha = 0.8) +
  geom_text(stat = 'count', aes(label = after_stat(count)), vjust = -0.5) +
  scale_fill_manual(values = c("No" = "#2ecc71", "Yes" = "#e74c3c")) +
  labs(
    title = "Distribution du Churn",
    subtitle = paste0("Taux de churn: ", round(churn_prop[2], 1), "%"),
    x = "Churn", 
    y = "Nombre de clients"
  ) +
  theme_minimal() +
  theme(
    plot.title = element_text(hjust = 0.5, size = 16, face = "bold"),
    plot.subtitle = element_text(hjust = 0.5, size = 12)
  )

# Conversion en valeur numérique
df <- df %>% mutate(churn_numeric = as.integer(churn == "Yes"))
```

## 3.3 Variables Catégorielles et Numériques

```{r define_variables}
# Définition des types de variables
categorical <- c("gender", "seniorcitizen", "partner", "dependents", 
                 "phoneservice", "multiplelines", "internetservice",
                 "onlinesecurity", "onlinebackup", "deviceprotection",
                 "techsupport", "streamingtv", "streamingmovies",
                 "contract", "paperlessbilling", "paymentmethod")

numerical <- c("tenure", "monthlycharges", "totalcharges")

cat("Variables catégorielles:", length(categorical), "\n")
cat("Variables numériques:", length(numerical), "\n")
```

\newpage

## 3.4 Analyse Univariée - Variables Numériques

```{r numerical_stats}
# Statistiques descriptives
df %>%
  select(all_of(numerical)) %>%
  summary()
```

```{r numerical_histograms, fig.height=5, fig.cap="Distributions des variables numériques"}
# Histogrammes
for (var in numerical) {
  p <- ggplot(df, aes(x = .data[[var]])) +
    geom_histogram(bins = 30, fill = "#3498db", alpha = 0.7, color = "black") +
    labs(
      title = paste("Distribution de", var),
      x = var,
      y = "Fréquence"
    ) +
    theme_minimal() +
    theme(plot.title = element_text(hjust = 0.5, face = "bold"))
  
  print(p)
  cat("\n\n")
}
```

```{r numerical_boxplots, fig.height=4, fig.cap="Boxplots des variables numériques"}
# Boxplots
for (var in numerical) {
  p <- ggplot(df, aes(y = .data[[var]])) +
    geom_boxplot(fill = "#3498db", alpha = 0.7) +
    labs(
      title = paste("Boxplot de", var),
      y = var
    ) +
    theme_minimal() +
    theme(plot.title = element_text(hjust = 0.5, face = "bold"))
  
  print(p)
  cat("\n\n")
}
```

\newpage

## 3.5 Analyse Bivariée - Churn vs Variables Catégorielles

```{r categorical_churn_rate, fig.height=5, fig.cap="Taux de churn par variables catégorielles"}
# Taux de churn global
global_mean <- mean(df$churn_numeric, na.rm = TRUE)
cat("Taux de churn global:", round(global_mean * 100, 2), "%\n\n")

# Analyse pour les variables les plus importantes
top_vars <- c("contract", "internetservice", "techsupport", "paymentmethod")

for (feature in top_vars) {
  df_group <- df %>%
    group_by(!!sym(feature)) %>%
    summarise(
      n = n(),
      churn_rate = mean(churn_numeric, na.rm = TRUE),
      .groups = "drop"
    ) %>%
    mutate(
      risk_ratio = churn_rate / global_mean,
      churn_pct = round(churn_rate * 100, 2)
    ) %>%
    arrange(desc(risk_ratio))
  
  cat("\n", toupper(feature), ":\n")
  print(df_group)
  
  # Visualisation
  p <- ggplot(df_group, aes(x = !!sym(feature), y = churn_rate)) +
    geom_col(fill = "#3498db", alpha = 0.8) +
    geom_hline(yintercept = global_mean, linewidth = 1.2, 
               color = "#e74c3c", linetype = "dashed") +
    annotate("text", x = 1, y = global_mean + 0.03, 
             label = "Taux global", color = "#e74c3c", fontface = "bold") +
    scale_y_continuous(labels = scales::percent) +
    labs(
      title = paste("Taux de Churn par", feature),
      x = feature,
      y = "Taux de Churn"
    ) +
    theme_minimal() +
    theme(
      plot.title = element_text(hjust = 0.5, face = "bold"),
      axis.text.x = element_text(angle = 45, hjust = 1)
    )
  
  print(p)
  cat("\n\n")
}
```

\newpage

## 3.6 Analyse Bivariée - Churn vs Variables Numériques

```{r numerical_by_churn}
# Statistiques par groupe
df %>%
  group_by(churn) %>%
  summarise(
    across(all_of(numerical),
           list(mean = mean, median = median, sd = sd),
           .names = "{.col}_{.fn}")
  )
```

```{r numerical_boxplots_by_churn, fig.height=5, fig.cap="Variables numériques par statut de churn"}
# Boxplots par churn
for (var in numerical) {
  p <- ggplot(df, aes(x = churn, y = .data[[var]], fill = churn)) +
    geom_boxplot(alpha = 0.7) +
    scale_fill_manual(values = c("No" = "#2ecc71", "Yes" = "#e74c3c")) +
    labs(
      title = paste(var, "par Churn"),
      x = "Churn",
      y = var
    ) +
    theme_minimal() +
    theme(
      plot.title = element_text(hjust = 0.5, face = "bold"),
      legend.position = "none"
    )
  
  print(p)
  cat("\n\n")
}
```

```{r density_plots, fig.height=5, fig.cap="Distributions de densité par statut de churn"}
# Density plots
for (var in numerical) {
  p <- ggplot(df, aes(x = .data[[var]], fill = churn)) +
    geom_density(alpha = 0.5) +
    scale_fill_manual(values = c("No" = "#2ecc71", "Yes" = "#e74c3c")) +
    labs(
      title = paste("Densité de", var, "par Churn"),
      x = var,
      y = "Densité",
      fill = "Churn"
    ) +
    theme_minimal() +
    theme(
      plot.title = element_text(hjust = 0.5, face = "bold"),
      legend.position = "top"
    )
  
  print(p)
  cat("\n\n")
}
```

\newpage

## 3.7 Corrélations

```{r correlation_matrix, fig.height=6, fig.cap="Matrice de corrélation des variables numériques"}
# Matrice de corrélation (variables numériques + churn)
cor_with_churn <- cor(df %>% select(all_of(numerical), churn_numeric), 
                      use = "complete.obs")

# Visualisation
corrplot(cor_with_churn, 
         method = "color",
         addCoef.col = "black",
         tl.col = "black",
         tl.srt = 45,
         title = "Matrice de Corrélation (avec Churn)",
         mar = c(0, 0, 2, 0),
         number.cex = 1)
```

```{r correlation_barplot, fig.cap="Corrélation des variables numériques avec le churn"}
# Corrélation avec churn
correlations <- sapply(numerical, function(var) {
  cor(df[[var]], df$churn_numeric, use = "complete.obs")
})

df_cor <- data.frame(
  Feature = names(correlations),
  Correlation = correlations,
  AbsCorrelation = abs(correlations)
) %>%
  arrange(desc(AbsCorrelation))

# Visualisation
ggplot(df_cor, aes(x = reorder(Feature, AbsCorrelation), y = Correlation)) +
  geom_bar(stat = "identity", 
           aes(fill = Correlation > 0), 
           alpha = 0.8) +
  coord_flip() +
  scale_fill_manual(
    values = c("TRUE" = "#e74c3c", "FALSE" = "#2ecc71"),
    labels = c("Négative", "Positive")
  ) +
  labs(
    title = "Corrélation avec Churn (Variables Numériques)",
    x = "Variables",
    y = "Coefficient de Corrélation",
    fill = "Type"
  ) +
  theme_minimal() +
  theme(
    plot.title = element_text(hjust = 0.5, face = "bold", size = 14),
    legend.position = "bottom"
  )
```

\newpage

## 3.8 Importance des Variables (Mutual Information)

```{r mutual_information, fig.cap="Importance des variables catégorielles (Mutual Information)"}
# Calcul de l'information mutuelle
mi_results <- sapply(categorical, function(feature) {
  mutinformation(df[[feature]], df$churn)
})

df_mi <- data.frame(
  Feature = names(mi_results),
  MI = mi_results,
  row.names = NULL
) %>%
  arrange(desc(MI))

# Top 10
cat("Top 10 variables par Mutual Information:\n")
print(head(df_mi, 10))

# Visualisation
ggplot(df_mi, aes(x = reorder(Feature, MI), y = MI)) +
  geom_bar(stat = "identity", fill = "#9b59b6", alpha = 0.8) +
  coord_flip() +
  labs(
    title = "Importance des Variables (Mutual Information)",
    x = "Variables",
    y = "Mutual Information"
  ) +
  theme_minimal() +
  theme(
    plot.title = element_text(hjust = 0.5, face = "bold", size = 14)
  )
```

---

# 4. Preprocessing des Données

## 4.1 Préparation pour le Split

```{r preprocessing_prep}
# Convertir les variables catégorielles en facteurs
df <- df %>%
  mutate(across(all_of(categorical), as.factor))

# Convertir churn en facteur
df <- df %>%
  mutate(churn = as.factor(churn))

cat("Données prêtes pour le split\n")
cat("Dimensions finales:", dim(df), "\n")
```

## 4.2 Split Train / Validation / Test

```{r data_split}
# Split 70% Train / 15% Validation / 15% Test
set.seed(123)
train_index <- createDataPartition(df$churn, p = 0.70, list = FALSE)

train_raw <- df[train_index, ]
temp_set <- df[-train_index, ]

# Split Validation / Test
set.seed(123)
val_index <- createDataPartition(temp_set$churn, p = 0.50, list = FALSE)

validation_raw <- temp_set[val_index, ]
test_raw <- temp_set[-val_index, ]

# Vérification des proportions
cat("Distribution des ensembles:\n")
cat("  Train:", nrow(train_raw), "(", round(nrow(train_raw)/nrow(df)*100, 1), "%)\n")
cat("  Validation:", nrow(validation_raw), "(", round(nrow(validation_raw)/nrow(df)*100, 1), "%)\n")
cat("  Test:", nrow(test_raw), "(", round(nrow(test_raw)/nrow(df)*100, 1), "%)\n\n")

cat("Distribution du Churn:\n")
cat("  Train:", round(prop.table(table(train_raw$churn))*100, 1), "%\n")
cat("  Validation:", round(prop.table(table(validation_raw$churn))*100, 1), "%\n")
cat("  Test:", round(prop.table(table(test_raw$churn))*100, 1), "%\n")
```

## 4.3 One-Hot Encoding

```{r one_hot_encoding}
# FIT: Créer le modèle d'encoding sur TRAIN uniquement
dummy_model <- dummyVars(~ ., 
                         data = train_raw %>% select(all_of(categorical)), 
                         fullRank = TRUE)

# TRANSFORM: Appliquer sur les 3 ensembles
train_dummy <- predict(dummy_model, 
                       newdata = train_raw %>% select(all_of(categorical))) %>%
  as.data.frame()

validation_dummy <- predict(dummy_model, 
                            newdata = validation_raw %>% select(all_of(categorical))) %>%
  as.data.frame()

test_dummy <- predict(dummy_model, 
                      newdata = test_raw %>% select(all_of(categorical))) %>%
  as.data.frame()

cat("One-Hot Encoding terminé -", ncol(train_dummy), "features créées\n")
```

## 4.4 Scaling des Variables Numériques

```{r scaling}
# FIT: Calculer les paramètres sur TRAIN uniquement
preproc_model <- preProcess(
  train_raw %>% select(all_of(numerical)),
  method = c("center", "scale")
)

cat("Paramètres de scaling (appris sur Train):\n")
cat("  Moyennes:", round(preproc_model$mean, 2), "\n")
cat("  Écarts-types:", round(preproc_model$std, 2), "\n\n")

# TRANSFORM: Appliquer sur les 3 ensembles
train_scaled <- predict(preproc_model, 
                        train_raw %>% select(all_of(numerical))) %>%
  as.data.frame()

validation_scaled <- predict(preproc_model, 
                             validation_raw %>% select(all_of(numerical))) %>%
  as.data.frame()

test_scaled <- predict(preproc_model, 
                       test_raw %>% select(all_of(numerical))) %>%
  as.data.frame()

cat("Scaling terminé\n")
```

## 4.5 Combinaison Finale

```{r combine_features}
# Combiner toutes les features
train_set <- bind_cols(
  train_scaled,
  train_dummy,
  train_raw %>% select(churn)
)

validation_set <- bind_cols(
  validation_scaled,
  validation_dummy,
  validation_raw %>% select(churn)
)

test_set <- bind_cols(
  test_scaled,
  test_dummy,
  test_raw %>% select(churn)
)

cat("Ensembles finaux:\n")
cat("  Train:", dim(train_set), "\n")
cat("  Validation:", dim(validation_set), "\n")
cat("  Test:", dim(test_set), "\n\n")

# Vérification du scaling sur Train (doit être ~0 et ~1)
cat("Vérification du scaling sur TRAIN:\n")
train_set %>% 
  select(all_of(numerical)) %>%
  summarise(across(everything(), list(mean = ~round(mean(.), 6), sd = ~round(sd(.), 3))))
```

## 4.6 Séparation X et y

```{r separate_xy}
# Train
X_train <- train_set %>% select(-churn)
y_train <- train_set$churn

# Validation
X_validation <- validation_set %>% select(-churn)
y_validation <- validation_set$churn

# Test
X_test <- test_set %>% select(-churn)
y_test <- test_set$churn

cat("Matrices finales:\n")
cat("  X_train:", dim(X_train), "| y_train:", length(y_train), "\n")
cat("  X_validation:", dim(X_validation), "| y_validation:", length(y_validation), "\n")
cat("  X_test:", dim(X_test), "| y_test:", length(y_test), "\n")
```

\newpage

---

# 5. Modélisation - Régression Logistique

## 5.1 Entraînement du Modèle

```{r train_model}
# Conversion en matrices
X_train_matrix <- as.matrix(X_train)
X_val_matrix <- as.matrix(X_validation)
X_test_matrix <- as.matrix(X_test)

# Modèle de base (sans régularisation)
cat("Entraînement du modèle de Régression Logistique...\n")

logistic_model <- glmnet(
  X_train_matrix, 
  y_train, 
  family = "binomial",
  alpha = 0,
  lambda = 0
)

cat("✓ Modèle entraîné avec succès\n")
```

## 5.2 Prédictions

```{r predictions}
# Seuil de décision
THRESHOLD <- 0.5

# Prédictions (probabilités)
pred_train_prob <- predict(logistic_model, newx = X_train_matrix, type = "response")[, 1]
pred_validation_prob <- predict(logistic_model, newx = X_val_matrix, type = "response")[, 1]
pred_test_prob <- predict(logistic_model, newx = X_test_matrix, type = "response")[, 1]

# Conversion en classes
pred_train_class <- factor(ifelse(pred_train_prob > THRESHOLD, "Yes", "No"), levels = c("No", "Yes"))
pred_validation_class <- factor(ifelse(pred_validation_prob > THRESHOLD, "Yes", "No"), levels = c("No", "Yes"))
pred_test_class <- factor(ifelse(pred_test_prob > THRESHOLD, "Yes", "No"), levels = c("No", "Yes"))

cat("Prédictions générées (seuil =", THRESHOLD, ")\n")
cat("  Exemple de probabilités (Test):", round(head(pred_test_prob, 5), 3), "\n")
```

\newpage

## 5.3 Évaluation - Matrice de Confusion

```{r confusion_matrix, fig.cap="Matrice de confusion - Test Set"}
# Matrices de confusion
cm_train <- confusionMatrix(pred_train_class, y_train, positive = "Yes")
cm_validation <- confusionMatrix(pred_validation_class, y_validation, positive = "Yes")
cm_test <- confusionMatrix(pred_test_class, y_test, positive = "Yes")

cat("MATRICE DE CONFUSION - TRAIN:\n")
print(cm_train$table)

cat("\nMATRICE DE CONFUSION - VALIDATION:\n")
print(cm_validation$table)

cat("\nMATRICE DE CONFUSION - TEST:\n")
print(cm_test$table)

# Visualisation (Test)
cm_test_df <- as.data.frame(cm_test$table)

ggplot(cm_test_df, aes(x = Prediction, y = Reference, fill = Freq)) +
  geom_tile(color = "white", size = 1.5) +
  geom_text(aes(label = Freq), color = "white", size = 8, fontface = "bold") +
  scale_fill_gradient(low = "#3498db", high = "#e74c3c") +
  labs(
    title = "Matrice de Confusion - Test Set",
    subtitle = paste0("Accuracy: ", round(cm_test$overall['Accuracy'], 3)),
    x = "Prédiction",
    y = "Réalité"
  ) +
  theme_minimal() +
  theme(
    plot.title = element_text(hjust = 0.5, face = "bold", size = 14),
    plot.subtitle = element_text(hjust = 0.5, size = 11),
    legend.position = "none"
  )
```

## 5.4 Métriques de Performance

```{r performance_metrics}
# Extraction des métriques
extract_metrics <- function(cm) {
  data.frame(
    Accuracy = cm$overall['Accuracy'],
    Precision = cm$byClass['Pos Pred Value'],
    Recall = cm$byClass['Sensitivity'],
    Specificity = cm$byClass['Specificity'],
    F1_Score = cm$byClass['F1'],
    Balanced_Accuracy = cm$byClass['Balanced Accuracy']
  )
}

metrics_train <- extract_metrics(cm_train)
metrics_validation <- extract_metrics(cm_validation)
metrics_test <- extract_metrics(cm_test)

metrics_comparison <- rbind(
  cbind(Set = "Train", metrics_train),
  cbind(Set = "Validation", metrics_validation),
  cbind(Set = "Test", metrics_test)
)

rownames(metrics_comparison) <- NULL

cat("COMPARAISON DES MÉTRIQUES:\n")
print(metrics_comparison %>% mutate(across(where(is.numeric), ~ round(.x, 4))))
```

\newpage

## 5.5 Courbe ROC et AUC

```{r roc_curve, fig.cap="Courbes ROC pour les trois ensembles"}
# Calcul des courbes ROC
roc_train <- roc(y_train, pred_train_prob, levels = c("No", "Yes"), direction = "<")
roc_validation <- roc(y_validation, pred_validation_prob, levels = c("No", "Yes"), direction = "<")
roc_test <- roc(y_test, pred_test_prob, levels = c("No", "Yes"), direction = "<")

auc_train <- auc(roc_train)
auc_validation <- auc(roc_validation)
auc_test <- auc(roc_test)

cat("AUC SCORES:\n")
cat("  Train:", round(auc_train, 4), "\n")
cat("  Validation:", round(auc_validation, 4), "\n")
cat("  Test:", round(auc_test, 4), "\n")

# Visualisation
roc_data <- data.frame(
  FPR = c(1 - roc_train$specificities, 
          1 - roc_validation$specificities, 
          1 - roc_test$specificities),
  TPR = c(roc_train$sensitivities, 
          roc_validation$sensitivities, 
          roc_test$sensitivities),
  Set = rep(c("Train", "Validation", "Test"), 
            c(length(roc_train$specificities), 
              length(roc_validation$specificities), 
              length(roc_test$specificities)))
)

ggplot(roc_data, aes(x = FPR, y = TPR, color = Set)) +
  geom_line(size = 1.3) +
  geom_abline(linetype = "dashed", color = "gray50", size = 0.8) +
  labs(
    title = "Courbe ROC - Régression Logistique",
    subtitle = paste0("AUC - Train: ", round(auc_train, 3), 
                      " | Validation: ", round(auc_validation, 3),
                      " | Test: ", round(auc_test, 3)),
    x = "Taux de Faux Positifs (1 - Specificité)",
    y = "Taux de Vrais Positifs (Sensibilité / Recall)"
  ) +
  theme_minimal() +
  theme(
    plot.title = element_text(hjust = 0.5, face = "bold", size = 14),
    plot.subtitle = element_text(hjust = 0.5, size = 11),
    legend.position = "bottom",
    legend.title = element_blank()
  ) +
  scale_color_manual(values = c("Train" = "#3498db", 
                                "Validation" = "#f39c12", 
                                "Test" = "#e74c3c"))
```

\newpage

## 5.6 Feature Importance

```{r feature_importance, fig.cap="Top 15 features les plus importantes"}
# Extraction des coefficients
coefficients <- coef(logistic_model) %>%
  as.matrix() %>%
  as.data.frame() %>%
  tibble::rownames_to_column("Feature") %>%
  rename(Coefficient = s0) %>%
  filter(Feature != "(Intercept)") %>%
  mutate(
    Abs_Coefficient = abs(Coefficient),
    Direction = ifelse(Coefficient > 0, "Positive", "Negative")
  ) %>%
  arrange(desc(Abs_Coefficient))

cat("TOP 10 FEATURES LES PLUS IMPORTANTES:\n")
print(coefficients %>% head(10) %>% select(Feature, Coefficient, Direction))

# Visualisation (Top 15)
top_features <- coefficients %>% head(15)

ggplot(top_features, aes(x = reorder(Feature, Abs_Coefficient), 
                         y = Coefficient, 
                         fill = Direction)) +
  geom_col() +
  coord_flip() +
  labs(
    title = "Top 15 Features - Importance",
    subtitle = "Basé sur les coefficients du modèle",
    x = "Feature",
    y = "Coefficient"
  ) +
  theme_minimal() +
  theme(
    plot.title = element_text(hjust = 0.5, face = "bold", size = 14),
    plot.subtitle = element_text(hjust = 0.5, size = 11),
    legend.position = "bottom"
  ) +
  scale_fill_manual(values = c("Positive" = "#27ae60", "Negative" = "#e74c3c"))
```

---

# 6. Sauvegarde des Résultats

```{r save_results}
# Sauvegarder le modèle
saveRDS(logistic_model, "models/logistic_model.rds")

# Sauvegarder les transformers
saveRDS(preproc_model, "models/scaler_model.rds")
saveRDS(dummy_model, "models/dummy_model.rds")

# Sauvegarder les métriques
write.csv(metrics_comparison, "outputs/performance_metrics.csv", row.names = FALSE)

# Sauvegarder les coefficients
write.csv(coefficients, "outputs/model_coefficients.csv", row.names = FALSE)

cat("✓ Tous les résultats ont été sauvegardés\n")
cat("  - Modèle: models/logistic_model.rds\n")
cat("  - Métriques: outputs/performance_metrics.csv\n")
cat("  - Coefficients: outputs/model_coefficients.csv\n")
```

\newpage

---

# 7. Conclusions et Insights Clés

```{r conclusions}

cat("                          RÉSUMÉ DE L'ANALYSE                                 \n")

cat("PERFORMANCE DU MODÈLE (Test Set):\n")
cat("  - Accuracy:", round(cm_test$overall['Accuracy'], 4), "\n")
cat("  - Precision:", round(cm_test$byClass['Pos Pred Value'], 4), "\n")
cat("  - Recall:", round(cm_test$byClass['Sensitivity'], 4), "\n")
cat("  - F1-Score:", round(cm_test$byClass['F1'], 4), "\n")
cat("  - AUC:", round(auc_test, 4), "\n\n")

cat("INSIGHTS CLÉS:\n")
cat("  1. CONTRACT - Variable la plus importante (Month-to-month = risque élevé)\n")
cat("  2. INTERNET SERVICE - Fiber optic associé à un taux de churn plus élevé\n")
cat("  3. TENURE - Corrélation négative forte avec le churn\n")
cat("  4. SERVICES ADDITIONNELS - Absence = risque de churn accru\n")
cat("  5. PAYMENT METHOD - Electronic check = taux de churn élevé\n\n")

cat("RECOMMANDATIONS:\n")
cat("  1. Proposer des contrats longue durée avec des incitations\n")
cat("  2. Améliorer la qualité du service Fiber optic\n")
cat("  3. Programmes de fidélisation pour nouveaux clients (tenure faible)\n")
cat("  4. Promouvoir les services de sécurité/backup\n")
cat("  5. Encourager d'autres méthodes de paiement\n\n")

cat("================================================================================\n")
```

---

# Annexe: Informations de Session

```{r session_info}
sessionInfo()
```
